臺灣屏東地方法院刑事判決　　　　　　　　　　　　　九十三年度訴字第八二一號
　　公　訴　人　臺灣屏東地方法院檢察署檢察官
　　被　　　告　甲○○
　　　　　　　　　　　　（現另案於臺灣高雄第二監獄受刑中）
右列被告因違反毒品危害防制條例案件，經檢察官提起公訴（九十三年度毒偵字第二
○一四號），本院裁定改依簡式審判程序審理，判決如左：
    主  文
甲○○連續施用第一級毒品，處有期徒刑壹年肆月。扣案之注射針筒伍支、夾鏈袋伍
個、塑膠挑管貳支、橡膠止血帶壹條及葡萄糖壹包（淨重零點零肆公克、空包裝重零
點貳肆公克）均沒收。又連續施用第二級毒品，處有期徒刑捌月，扣案之甲基安非他
命吸食器壹組沒收銷燬之；扣案之塑膠挑管貳支沒收。應執行有期徒刑壹年拾月。扣
案之甲基安非他命吸食器壹組沒收銷燬之；扣案之注射針筒伍支、夾鏈袋伍個、塑膠
挑管貳支、橡膠止血帶壹條及葡萄糖壹包（淨重零點零肆公克、空包裝重零點貳肆公
克）均沒收。
    事  實
一、甲○○前於民國八十六年間因施用毒品案件，經臺灣高等法院高雄分院裁定送勒
    戒處所觀察、勒戒後，因認有繼續施用毒品傾向，遂由法院裁定送強制戒治，本
    應執行至八十八年九月二日屆滿，惟於八十八年三月十七日即由法院裁定停止戒
    治釋放，期滿後再由臺灣高等法院高雄分院於八十八年十月二十六日以八十七年
    度上訴字第一四四五號判決免刑確定。惟其不知警惕，復於九十三年一月間施用
    第二級毒品，為臺灣屏東地方法院檢察署檢察官起訴，由本院以九十三年簡字第
    六三八號判決判處有期徒刑三月確定（尚未執行）。然甲○○仍無法戒除毒癮，
    竟又基於施用第一級毒品之概括犯意，自九十三年七月間某日起至同年九月十二
    日止，在屏東縣屏東市○○路三十七巷三十三號三樓其住處內，以約每天施用二
    次之頻率及以針筒注射之方式，連續施用第一級毒品海洛因多次。另基於施用第
    二級毒品之概括犯意，自九十三年七月間某日起至同年九月十二止，在同上處所
    ，以約每月施用二、三次之頻率及以將毒品置入吸食器中，用火燒烤，再吸食其
    煙氣之方式，連續施用第二級毒品甲基安非他命多次。嗣於九十三年九月十三日
    十時二十分許，為警在其前開居所內查獲，並扣得其所有供施打海洛因毒品之注
    射針筒五支、包裝海洛因之夾鏈袋五個、甲基安非他命吸食器一組、塑膠挑管二
    支、注射用橡膠止血帶一條及用以稀釋海洛因之葡萄糖一包（淨重零點零四公克
    、空包裝重零點二四公克）。
二、案經屏東縣警察局移送臺灣屏東地方法院檢察署檢察官偵查起訴。
    理  由
一、右開事實業據被告甲○○於警訊、偵查及本院審理中坦承不諱，且被告經警局於
    九十三年九月十三日查獲時採取其尿液送驗結果，亦呈甲基安非他命及嗎啡陽性
    反應無誤，此有屏東縣衛生局九十三年九月二十九日屏縣衛檢六字第九三○三七
    八號煙毒及麻醉藥品類委託檢驗結果通知書乙紙附卷可稽，並有注射針筒五支、
    夾鏈袋五個、甲基安非他命吸食器一組、塑膠挑管二支、注射用橡膠止血帶一條
    及葡萄糖一包扣案供憑，足認被告自白與事實相符。又被告前因施用毒品案件，
    經法院裁定送觀察勒戒及強制戒治期滿釋放後，由法院於八十八年間為免刑判決
    等情，有臺灣高等法院高雄分院八十七年度上訴字第一四四五號判決影本及臺灣
    高等法院被告全國前案紀錄表附卷足考，是本件事證明確，被告犯行堪予認定。
二、按海洛因為第一級毒品，甲基安非他命為第二級毒品，毒品危害防制條例第二條
    第一項第一、二款分別定有明文。被告於經強制戒治期滿釋放後五年內再度施用
    海洛因及甲基安非他命毒品，核其所為，係犯毒品危害防制條例第十條第一項之
    施用第一級毒品罪及同條第二項之施用第二級毒品罪。其持有毒品之行為均為施
    用毒品之犯行所吸收，不另論罪。被告多次施用第一、二級毒品之行為，時間緊
    接，所犯罪名相同，顯係基於概括犯意反覆為之，均為連續犯，爰各依刑法第五
    十六條之規定以一罪論，並加重其刑。爰審酌被告曾有違反肅清煙毒條例、毒品
    危害防制條例等犯罪前科，素行不佳，其智識程度，本件犯罪之動機、手段、前
    已有施用毒品犯行，經觀察勒戒及強制戒治後，仍無法根絕毒癮而再度施用，且
    併同施用兩種毒品，施用次數甚為頻繁，毒癮非輕，戒毒意志薄弱，自我戕害身
    心情形嚴重，惟於本院審理中坦承犯行，態度良好等一切情狀，量處如主文所示
    之刑，並合併定其應執行之刑，以資懲儆。扣案之甲基安非他命吸食器一組，為
    被告所自製，且為專供施用甲基安非他命毒品之器具，應依毒品危害防制條例第
    十八條第一項之規定諭知沒收銷燬。至扣案之注射針筒五支、夾鏈袋五個及橡膠
    止血帶一條，為被告施用海洛因毒品之工具；扣案之塑膠挑管二支，則為被告施
    用海洛因及甲基安非他命毒品所併用，且均為被告所有，已據其供明，故均依刑
    法第三十八條第一項第二款之規定宣告沒收。又扣案白色粉末一包，起訴書雖記
    載為「海洛因一包（毛重零點三公克）」。然被告辯稱：該包內容物並非毒品，
    僅係其用以稀釋海洛因之葡萄糖等語（本院卷第三十一頁筆錄參照）。法務部調
    查局鑑定結果亦發現扣案白粉一包並未含有毒品成份，有該局調科壹字第二四○
    ○○三三五四號鑑定通知書一份附卷可按（本院卷第三十五頁），因該局係採化
    學呈色法及氣相層析質譜儀分析法予以檢驗，精確度極高，故堪信被告所辯可採
    ，該包扣案葡萄糖應僅係被告用以施用海洛因毒品之工具之一，爰不依毒品危害
    防制條例第十八條第一項之規定併予宣告沒收銷燬，而依刑法第三十八條第一項
    第二款之規定諭知沒收。
據上論斷，應依刑事訴訟法第二百七十三條之一第一項、第二百九十九條第一項前段
，毒品危害防制條例第十條第一項、第二項、第十八條第一項前段，刑法第十一條前
段、第五十六條、第三十八條第一項第二款、第五十一條第五款，判決如主文。
中      華      民      國      九十三      年    十一　　 月    三十   日
                                      臺灣屏東地方法院刑事第四庭
                                          法  官  王以齊
右正本證明與原本無異。
如不服本判決應於收受本判決送達後十日內向本院提出上訴書狀，其未敘述上訴理由
者，並得於提起上訴後十日內向本院補提理由書狀（均須按他造當事人之人數附繕本
）「切勿逕送上級法院」
                                          書記官  盧姝伶
中      華      民      國      九十三      年    十一　　 月    三十   日
附錄本判決論罪法條
毒品危害防制條例第十條：
施用第一級毒品者，處六月以上五年以下有期徒刑。
施用第二級毒品者，處三年以下有期徒刑。
